臺灣彰化地方法院刑事判決　　　　　　　　　　　　　　九十一年度重訴字第七號
　　公　訴　人　臺灣彰化地方法院檢察署檢察官
　　被　　　告　丙○○
　　指定辯護人　本院公設辯護人　乙○○
右列被告因殺人未遂案件，經檢察官提起公訴（九十一年度偵字第二三五０號），本
院判決如左：
    主      文
本件公訴不受理。
    理      由
一、公訴意旨略以：被告丙○○於民國九十年十二月二十五日凌晨一時許，在彰化縣
    彰化市○○路○段三六號「嘉年華ＫＴＶ」內，因同為包廂內之友人與告訴人甲
    ○○之朋友雙方因細故發生爭執，被告竟持其所有瑞士刀一把（已丟棄彰化縣鹿
    港鎮近郊海邊水溝內而無法尋獲），基於殺人之不確定故意，朝告訴人甲○○之
    胸部及腹部各刺一刀，致告訴人甲○○胸壁裂傷、腹部穿刺傷併腹內出血等傷害
    ，經送往彰化基督教醫院並緊急手術後，始幸免於難。因認被告所犯係刑法第二
    百七十一條第二項之殺人未遂罪嫌，嗣於本院審理中公訴人變更起訴法條為同法
    第二百七十七條第一項之傷害罪嫌。
二、公訴人於起訴之初認被告涉有刑法第二百七十一條第二項之殺人未遂罪嫌，無非
    以告訴人之指訴，暨告訴人甲○○確因被告之行為而導致胸壁裂傷、腹部穿刺傷
    併腹內出血等嚴重傷害，而持刀刺向人身體之胸、腹部等部位，將可能會致人於
    死之結果發生，被告既是身心健全之成年人，自應知此道理，竟仍持此瑞士刀為
    之，雖未必有殺人之直接故意，但在當時雙方衝突、氣憤及近身肉博之情況下，
    被告對此可能結果之發生應尚能預見，堪認若告訴人因此不幸身故亦與其本意不
    相違背之間接故意，再者，被告之傷勢、傷痕嚴重程度，亦經檢察官當庭勘驗，
    觀其手術之傷痕直線即達約二十餘公分長，其瑞士刀進入體內之深度已傷及肝臟
    及肺臟，凡此種種跡證在在顯示被告當時確有基於殺害他人之不確定故意，並卷
    附告訴人之診斷證明書為據。
三、訊之被告固坦承有傷害告訴人之事實，惟矢口否認有殺人之犯意，辯稱：並無殺
    人之意思等語。經查：被告於警詢中供承：「在包廂內因蕭人方與同在包廂內一
    名男子發生口角，未在包廂內打架」、「在包廂外有打群架。打群架有我、蕭人
    方、及綽號『阿嘉』男子和對方三人」、「因我們三人被對方三人打，又有喝酒
    ，一時氣憤才拿出瑞士刀傷人」；於偵查中亦陳明：「ＫＴＶ內朋友被同包廂內
    之人挑釁，‧‧‧一開始是我被對方捉著打，可能因當天大家都喝酒，身上有帶
    鑰匙圈上之小瑞士刀（五公分左右），我想嚇唬他，他們人仍衝過來，拉扯中對
    方有人被我畫到，我和朋友趕緊送他到彰基」、「當時有喝酒，想勸阻，對方卻
    仍衝過來」等語。證人蕭人方於警詢中陳明：「於包廂外，洪旭輝說要先離去，
    我說等丙○○買檳榔回來再一起走，此時同一包廂二名男子在包廂外，一男子跟
    我講你是什麼身分這樣跟我哥哥講話，我跟洪旭輝說我先走，當我走到嘉年華Ｋ
    ＴＶ大廳遇見丙○○，林韋嘉，剛才發生的事我跟他們說，丙○○即要帶我去問
    對方，我、丙○○、林韋嘉、洪旭輝我們四人跑到二０九包廂外時，於包廂內我
    不認識的那些人都走出來，丙○○要質問對方發生何事，其中一男子手持麥克風
    打我的頭部後，對方三人和我、林韋嘉、丙○○打起群架」、「是丙○○將傷者
    甲○○送彰基急救」等語；另於偵查中證述：「當日我與對方有口角要走，在門
    口遇見丙○○他要進去問啥事，在包廂外被捉著打。我未見丙○○拿出刀，不知
    他刺向何人，只知一直被打，後來才與丙○○把對方送醫」、「我看到很多人在
    拉扯，那時甲○○在打丙○○，二方要拉開不要打」等語。證人林韋嘉於警詢中
    證述：「於包廂內蕭人方與某一不認識男子發生口角，要離去時向我們四人訴說
    被人挑釁，我們四人要跑入二０九包廂要問對方到底何事，剛好對方一行要走出
    二０九包廂，即被對方三人的其中一人先動手毆打丙○○，另一男子拿麥克風打
    蕭人方頭部」等語。證人張崑峰於警詢中證述：「彼此間沒有仇恨，好似口角上
    的關係」等語。證人黃利在於警詢中證述：「並沒有仇恨，是朋友一同邀約其各
    自友人至ＫＴＶ內唱歌，因話不投機而產生口角」等語；另於偵查中證述：「那
    天在包廂中發生口角，後來是張崑峰與蕭人方打架，後來進包廂談，甲○○要走
    出包廂就被刺了，我有見丙○○拿摺疊式的小瑞士刀，我沒有見他刺，是聽到有
    人叫『有人被殺』，我出來一看，見甲○○抱腰，丙○○手中有刀，刀上有血跡
    ，我是透過對方的一個朋友去向他們借車，車是跟丙○○一起去的，朋友開的」
    等語。衡諸告訴人及上開證人所陳上揭情節，倘被告確有殺人之故意，理當亟力
    致告訴人於死地，焉有刺二刀後隨即與人共同將告訴人送醫急救？矧被害人受傷
    之部位，並非一刀足使斃命，尚難認屬人體之要害處，再佐以被告與告訴人素無
    仇隙，又不認識，綜上所查，被告所稱並無殺人犯意之辯解，尚堪採信，其所為
    應認係出於傷害之故意，是核被告所為，係犯刑法第二百七十七條第一項之傷害
    罪。公訴人認被告係犯刑法第二百七十一條第二項、第一項之殺人未遂罪而起訴
    ，自有未洽，其嗣後於審理中將起訴法條變更為刑法第二百七十七條第一項之傷
    害罪，自屬允洽。
四、按告訴乃論之罪，告訴人於第一審辯論終結前得撤回其告訴，又告訴經撤回者，
    應諭知不受理之判決，刑事訴訟法第二百三十八條第一項、第三百零三條第三款
    定有明文。查本件被告係犯刑法第二百七十七條第一項傷害罪，已詳如前述。依
    同法第二百八十七條前段規定，須告訴乃論。茲據告訴人於九十一年六月二十七
    日當庭撤回告訴，揆諸前揭說明，應為不受理之判決。
據上論斷，應依刑事訴訟法第三百零三條第三款，判決如主文。
本件經檢察官丁○○到庭執行職務。
中    華    民    國    九十一      年      七      月      三十一      日
                                臺灣彰化地方法院刑事第二庭
                                    法      官  李  水  源
右正本證明與原本無異。
如不服本判決，應於判決送達後十日內，向本院提出上訴狀( 須附繕本)。
告訴人或被害人對於判決如有不服具備理由請求檢察官上訴者，其上訴期間之計算係
以檢察官收受判決正本之日期為準。
                                    法院書記官  廖  建  興
中    華    民    國    九十一      年      八      月        五        日
